【裁判字號】    97,易,30
【裁判日期】    970305
【裁判案由】    竊盜
【裁判全文】
臺灣臺東地方法院刑事判決                97年度易字第30號
公  訴  人  臺灣臺東地方法院檢察署檢察官
被      告  甲○○
                    （另案在臺灣泰源技能訓練所執行中）
上列被告因竊盜案件，經檢察官提起公訴（96年度偵字第2775號
），本院行簡式審判程序，判決如下：
    主  文
甲○○攜帶兇器竊盜，累犯，處有期徒刑拾月，減為有期徒刑伍
月，如易科罰金，以銀元參佰元即新臺幣玖佰元折算壹日。
    事  實
一、甲○○前曾因違反毒品危害防制條例案件，經臺灣高雄地方
    法院以92年度訴字第 391號判處有期徒刑10月確定，並於民
    國93年 8月24日縮刑期滿執行完畢，又因違反毒品危害防制
    條例案件，經臺灣高雄地方法院以92年度簡字第4907號判處
    有期徒刑4月確定，嗣於94年7月17日縮刑期滿執行完畢在案
    。其猶不知悔改，於95年5月10日（起訴書誤載為5月19日，
    公訴人已當庭更正）上午 9時50分許，騎乘楊琬棋所有之車
    牌號碼 ZCT-565號輕型機車（起訴書誤載為重型機車），行
    經高雄市左營區○○○路 6巷之新上國小後門附近，見乙○
    ○所有車牌號碼 3Q-8967號自用小客車停放在路旁，且該車
    右後車窗未關，竟意圖為自己不法之所有，手持楊琬棋所有
    客觀上對人之生命、身體安全構成威脅而具有危險性，足供
    兇器使用之剪刀 1把，先以手伸入該車內開啟車門鎖，再打
    開車門進入車內開啟引擎蓋後，以前揭剪刀剪斷該車警報器
    系統電線（毀損部分未據告訴），復開啟該車後行李箱，手
    持上開剪刀剪斷喇叭連接電線，而竊取乙○○所有安裝在後
    行李箱之車用喇叭 1個，得手後據為己有，旋騎乘前揭機車
    離開現場，並將該車用喇叭載往高雄市○○○路與十全二路
    交岔路口附近之跳蚤市場，售予不知情真實姓名年籍不詳之
    成年人，得款約新臺幣7、8百元後，花用一空。
二、案經高雄市政府警察局左營分局移送臺灣高雄地方法院檢察
    署呈請臺灣高等法院檢察署檢察長令轉臺灣臺中地方法院檢
    察署，再呈請臺灣高等法院檢察署檢察長令轉臺灣板橋地方
    法院檢察署，復呈請臺灣高等法院檢察署檢察長令轉臺灣臺
    東地方法院檢察署檢察官偵查起訴。
    理  由
一、本案被告甲○○所犯係死刑、無期徒刑、最輕本刑為三年以
    上有期徒刑以外之罪，亦非高等法院管轄之第一審案件，而
    被告於本院行準備程序中就被訴事實為有罪之陳述，經告知
    簡式審判程序之旨，並聽取公訴人及被告意見後，本院合議
    庭依刑事訴訟法第273條之1第 1項規定，裁定由受命法官獨
    任進行簡式審判程序，合先敘明。
二、訊據被告甲○○對上揭犯罪事實均坦白承認，核與證人即被
    害人乙○○迭於警詢及偵查中指述其所有車用物品於前開時
    、地遭竊、證人張淵程迭於警詢及偵訊時證稱其於被告行竊
    之時，因聽聞警報器聲響而報警，並以望遠鏡、數位相機拍
    攝被告行竊經過及記下車牌、證人即被告之妻楊琬棋於警詢
    時證述被告偶會使用其所有之上開機車，民眾所拍攝行竊之
    人確為被告、證人曾頌舜於偵訊時具結證稱前揭自用小客車
    之接地線係遭人持利器剪斷等情節均屬相符，並有被告行竊
    之現場照片 5張及高雄市政府警察局左營分局95年9月4日高
    市警左分偵字第0950010769號函文等件在卷可稽，足認被告
    自白與事實相符，本案事證已臻明確，被告犯行洵堪認定，
    應予依法論科。
三、按刑法第321條第1項第 3款之攜帶兇器竊盜罪，係以行為人
    攜帶兇器竊盜為其加重條件，此所謂兇器，其種類並無限制
    ，凡客觀上足對人之生命、身體、安全構成威脅，具有危險
    性之兇器均屬之，且祇須行竊時攜帶此種具有危險性之兇器
    為已足，並不以攜帶之初有行兇之意圖為必要，最高法院著
    有79年臺上字第5253號判例意旨可參。查被告上開所攜帶之
    剪刀 1把，刀身質硬形尖，且係金屬製品，以之作為器械，
    客觀上已足以危害他人生命、身體之安全，且被告亦供承其
    係於前揭時、地，手持該剪刀剪斷電線，足見該剪刀功能之
    完整，揆諸前揭判例意旨，自與刑法第321條第1項第 3款之
    構成要件相當。核被告所為，係犯刑法第321條第1項第 3款
    之攜帶兇器竊盜罪。又刑法業於94年2月2日修正公佈，並於
    95年7月1日生效施行，關於刑法變更後之新舊法律適用問題
    ，應依修正後刑法第2條第1項「行為後法律有變更者，適用
    行為時之法律。但行為後之法律有利於行為人者，適用最有
    利於行為人之法律」規定，依「從舊從輕」之原則，以為決
    定，修正後刑法第47條第 1項規定「受徒刑之執行完畢，或
    一部之執行而赦免後，5 年以內故意再犯有期徒刑以上之罪
    者，為累犯，加重本刑至二分之一」，而修正前刑法第47條
    係規定「受有期徒刑之執行完畢，或受無期徒刑或有期徒刑
    一部之執行而赦免後，5 年以內再犯有期徒刑以上之罪者，
    為累犯，加重本刑至二分之一」，修正後刑法關於累犯之規
    定，其 5年以內再犯之罪以故意犯為限，始應論以累犯，惟
    如前案係依軍法審判者，亦應論以累犯，而修正前刑法關於
    累犯之規定，其 5年以內再犯之罪以有期徒刑以上之罪（不
    分故意犯或過失犯），均應論以累犯，惟如前案係依軍法審
    判者，則不應論以累犯。查被告有如事實欄所載之論罪科刑
    及執行情形，有卷附臺灣高等法院被告前案紀錄表 1份可憑
    ，其受有期徒刑執行完畢，5 年以內再犯本案有期徒刑以上
    之罪，不論依修正前後之刑法第47條規定，均應論以累犯，
    比較新舊法結果，並無有利或不利情形，故依刑法第2條第1
    項前段規定，仍應適用行為時之法律即修正前刑法第47條規
    定論以累犯，並加重其刑。爰審酌被告正值盛年，不思腳踏
    實地正當營生，竟因缺錢花用，為滿足一己私慾，攜帶兇器
    竊取被害人所有之車用喇叭，嚴重危害他人財產安全，對社
    會治安影響甚鉅，又被告有如事實欄所載之論罪科刑及執行
    情形已如上述，素行不佳，且迄今猶未能賠償被害人所受之
    財產上損害，此據被告自承在卷，惟念及其犯後尚能坦承犯
    行，且於本院審理中當庭向被害人表示歉意，有卷附簡式審
    判筆錄可查，兼衡其生活狀況、智識程度、犯罪之動機、手
    段、情節、所得財物之價值及公訴人具體求處有期徒刑10月
    以上等一切情狀，量處如主文所示之刑。又被告所犯上開罪
    名，其犯罪時間係於96年 4月24日以前，合於中華民國96年
    罪犯減刑條例第2條第1項規定之基準日前，所宣告之刑亦未
    逾有期徒刑1年6月，尚非屬同條例第3條第1項第15款所定排
    除減刑之情形，且無同條例其他所定不得減刑之情形，自應
    依同條例第2條第1項第3款、第7條之規定，減其宣告刑二分
    之一。再被告行為後，罰金罰鍰提高標準條例第 2條業已刪
    除，而刑法第41條第 1項前段易科罰金之折算標準，已由修
    正前之銀元 100元、200元、300元（即新臺幣300元、600元
    、900元）折算1日，修正為以新臺幣1,000元、2,000元、3,
    000元折算1日，並刪除「因身體、教育、職業、家庭之關係
    或其他正當事由，執行顯有困難」之條件，乃屬科刑規範事
    項之變更，其折算標準既為裁判時所應諭知，仍有就新舊法
    為比較之必要，而經比較結果，以被告行為時即修正前刑法
    較有利於被告，爰依中華民國96年罪犯減刑條例第 9條及刑
    法第2條第1項前段規定，適用修正前刑法第41條第 1項前段
    及修正前罰金罰鍰提高標準條例第 2條規定，併諭知易科罰
    金之折算標準。
據上論斷，應依刑事訴訟法第 273條之1第1項、第299條第1項前
段，刑法第2條第1項前段、第321條第1項第 3款、修正前第47條
、修正前第41條第1項前段，中華民國96年罪犯減刑條例第2條第
1項第3款、第7條、第9條，修正前罰金罰鍰提高標準條例第 2條
，判決如主文。
本案經檢察官丙○○到庭執行職務
中    華    民    國    97    年    3     月    5     日
                  刑事第四庭  法  官  劉正偉
以上正本證明與原本無異。
如不服本判決應於收受本判決後10日內向本院提出上訴書狀；上
訴書狀應敘述具體理由。未敘述上訴理由者，應於上訴期間屆滿
後20日內向本院補提理由書狀（均須按他造當事人之人數附繕本
）。「切勿逕送上級法院」。
告訴人或被害人對於本判決如有不服，請書具不服之理由狀，請
求檢察官上訴者，其上訴期間之計算係以檢察官收受判決正本之
日期為準。
                              書記官  王希文
中    華    民    國    97    年    3     月    6     日
附錄論罪科刑法條全文：
中華民國刑法第321條第1項第3款：
犯竊盜罪而有左列情形之一者，處6月以上、5年以下有期徒刑：
三、攜帶兇器而犯之者。


司法院資訊處製作；財團法人民間司法改革基金會備份。
